Inventaris van de collectie generaal-majoor Koot, 1942-1955 (1958)
Nationaal Archief, Den Haag
- Overigen
  - Aanwinstenlijsten van het Rijksinstituut voor Oorlogsdocumentatie, 1947-1951; 35; 1 pak
  - Staat houdende een overzicht van beschermde monumenten in Nederland, z.j; 36; 1 stuk
  - Voordrachten tot het toekennen van een militaire onderscheiding aan de reserve 2e luitenant B. van der Stok wegens het uitvoeren van enkele vluchten waarbij hij één vijandelijke jager heeft neergeschoten. Bijgevoegd zijn de getuigenverklaringen, 1946, 1948; 39; 1 omslag
    Zie ook inventarisnummer 9
- Vervallen toegangen en nadere toegangen
  - Register van ingekomen brieven handelend over de Binnenlandse Strijdkrachten, 1944-1946; 37; 1 omslag
    Losbladig.
  - Inventaris inzake de nagelaten bescheiden uit het persoonlijk archief van de generaal-majoor H. Koot, in leven (laatstelijk) Kanselier der Nederlandse Orden, 1959; 38; 1 deel
    Deze inventaris werd destijds bewerkt door de kapitein J.E. van Zwieten en de reserve majoor B. Schepman van het archief KL.